臺灣南投地方法院民事簡易判決
110年度投簡字第283號
原      告  遠東國際商業銀行股份有限公司


法定代理人  侯金英  
訴訟代理人  詹凱傑  
被      告  曾建源  
            曾○○  

上列當事人間撤銷遺產分割登記事件，本院不經言詞辯論，判決
如下：
    主  文
原告之訴駁回。
訴訟費用由原告負擔。
    理  由
一、原告主張：
    被告曾建源曾與原告簽立信用卡契約，詎被告自民國95年起
    迄今未還款，尚積欠原告新臺幣（下同）7萬7,576元及利息
    ，業經本院核發103年9月22日投院裕103年度司執德字第218
    98號債權憑證在案。查被告曾建源戶籍地為南投縣○○市○○路
    000巷00號，坐落於附表二編號1所示之土地上（下稱系爭土
    地），系爭土地其上另有附表二編號2所示之建物（下稱系
    爭建物）。又訴外人曾松雄死亡時，被告曾建源及其他被告
    為繼承人，未向法院辦理拋棄繼承，然被告等人於109年7月
    13日以分割繼承為原因將系爭土地及系爭建物登記予被告曾
    ○○（身分證統一編號：M120*****1號），是被告曾建源所為
    之行為有害及債權人之債權，為維護原告權益爰依民法第24
    4條第1項行使撤銷權，從而提起本件訴訟等語，並聲明：如
    附表一所示。
二、按原告之訴，依其所訴之事實，在法律上顯無理由者，法院
    得不經言詞辯論，逕以判決駁回之。但其情形可以補正者，
    審判長應定期間先命補正，民事訴訟法第249條第2項第2款
    定有明文，且前揭規定於簡易訴訟程序亦有適用，此觀同法
    第436條第2項自明。所謂「依其所訴之事實，在法律上顯無
    理由」，係指依原告於訴狀內記載之事實觀之，在法律上顯
    然不能獲得勝訴之判決者而言。而參酌民事訴訟法第249條
    第2項於110年1月20日修正理由第2點後段「原告之訴如欠缺
    該要件，或未符現行條文第二項之一貫性審查要件（合理主
    張），其情形可以補正，為保障原告之訴訟權及維持訴訟經
    濟，應予補正機會；須經命補正而未補正，法院始得不經言
    詞辯論，逕以判決駁回之。爰增訂第二項序文及第一款，並
    將現行條文第二項列為第二款。又原告之訴有欠缺第一款要
    件情形者，不論是否經言詞辯論，法院均應踐行補正程序。
    而第二款要件之欠缺，既應行補正程序，自得為調查，而以
    原告最後主張之事實為判斷依據，均附此敘明。」，足認法
    院依民事訴訟法第249條第2項第2款為由，不經言詞辯論，
    逕以判決駁回原告之訴時，法院自得為調查，不以「不經調
    查即認原告所訴事實，法律上顯無理由」為限。
三、查原告前揭主張，經本院向南投縣南投地政事務所調取系爭
    土地及系爭建物有關登記日期為109年7月13日之分割繼承登
    記資料，經南投縣南投地政事務所以110年8月19日投地一字
    第1100005050號函檢附系爭土地及系爭建物土地建物登記第
    一類謄本及109年南普資字第055550號登記申請書影本（見
    本院卷第47至106頁），而本院詳閱前揭資料後，發現系爭
    土地及系爭建物原為訴外人（即被繼承人）曾枝梅所有（見
    本院卷第53及55頁），被繼承人曾枝梅於109年6月1日死亡
    （見本院卷第69頁），遂由其繼承人曾受田等5人於109年6
    月20日協議分割被繼承人曾枝梅所遺之遺產，並由訴外人曾
    受田取得系爭土地及系爭建物（見本院卷第67頁）。
四、另本院再查閱被告曾建源之父（即曾松雄）之個人戶籍資料
    ，得知曾松雄尚健在（見本院卷第107頁），是原告稱訴外
    人曾松雄已死亡，被告曾建源等繼承人協議分割系爭土地即
    系爭建物等情，顯係無稽之談，並有以「亂槍打鳥」方式提
    起訴訟，且企圖藉由向法院聲請調查證據，摸索取得訴外人
    之個人資料。
五、基上，被告曾建源並非被繼承人曾枝梅之繼承人，原告依民
    法第244條規定為如附表一之聲明，在法律上顯無理由，本
    院自得依民事訴訟法第436條第2項及第249條第2項第2款規
    定，不經言詞辯論，逕以判決駁回原告之訴。
六、附記：
    原告提起本件訴訟前，並未詳細確認被告曾建源之財產情況
    ，即任憑己意，以「亂槍打鳥」方式提起訴訟，造成法院耗
    費勞力、時間及費用，處理原告之濫訴行為。本院鄭重告誡
    原告，切勿再有類似之濫訴行為，否則爾後原告再有濫訴行
    為，且符合民事訴訟法第249條之1第1項之要件時，本院必
    當重罰，請原告審慎檢討改進。
七、依民事訴訟法第436條第2項、第249條第2項第2款、第78條
    ，判決如主文。
中　　華　　民　　國　　110 　年　　10　　月　　29　　日
                  南投簡易庭  法  官  林彥宇
附表一：
訴之聲明 被告間就附表二之遺產於109年6月1日因遺產分割協議所為之債權行為暨物權行為均應予撤銷。 被告間就前項遺產於109年7月13日因以分割繼承為由所為之物權移轉登記，應予塗銷。 
附表二：
編號 不動產標的      面積（㎡） 權利範圍  縣市 鄉鎮市區 地段 地號 建號 性質   1 南投縣 南投市 內新段 191  土地 270.07 全部 2     75 建物  全部 
以上為正本係照原本作成。
如不服本判決，應於送達後20日內，向本院提出上訴狀並表明上
訴理由，如於本判決宣示後送達前提起上訴者，應於判決送達後
20日內補提上訴理由書（須附繕本）；並向本院繳足上訴裁判費
（如委任律師提起上訴，請注意民事訴訟法施行法第9條規定）
。
中　　華　　民　　國　　110 　年　　11　　月　　1 　　日
                              書記官